【裁判字號】    97,抗,147
【裁判日期】    970627
【裁判案由】    拍賣抵押物
【裁判全文】
臺灣臺中地方法院民事裁定  97年度抗字第147號
抗  告  人  甲○○
相  對  人  乙○○
上列抗告人因與相對人間請求拍賣抵押物事件，抗告人對於民國
97年5月12日本院所為之裁定提起再抗告，本院裁定如下：
    主    文
再抗告駁回。
再抗告費用由抗告人負擔。
    理    由
一、按對於抗告法院之裁定再為抗告，僅得以其適用法規顯有錯
    誤為理由，並經原法院之許可者為限；前項許可，以原裁定
    所涉及之法律見解具有原則上重要性者為限。非訟事件法第
    45條第3項定有明文。
二、抗告意旨略以：相對人係於再抗告人提出96年11月26日「陳
    述意見狀」於原審法院後，方提出所謂「借款書據」影本，
    惟為原法院並未再將借款書據影本送達債務人，使債務人有
    陳述意見之機會，有違非訟事件法第74條規定之違背法令。
    又抗告人提起抗告時，業已主張上開情事，抗告法院不採，
    惟亦未說明不採之理由，亦有理由不備之違背法令。再依土
    地登記部所載，最初設定抵押權時，權利人為王秀香及王秀
    蘭權利各2分之1，則「借款書據」應有2張，相對人所提出
    之「借款書據」僅有1張，足見所謂「借款書據」非本件之
    借款憑據，應命相對人再補具或將相對人所提「借款書據」
    再送達與債務人陳述意見，而非逕行裁定准許拍賣抵押物，
    適用法令自屬不當。
三、按非訟事件法第74條規定：最高限額抵押權人聲請拍賣抵押
    物事件，法院於裁定前，就抵押權所擔保之債權額，應使債
    務人有陳述意見之機會。依上開規定，法院僅須將最高限額
    抵押權人已提出聲請拍賣抵押物聲請之事實通知債務人，使
    債務人有就債權額陳述意見之機會即可，並未規定法院須併
    將最高限額抵押權所擔保之債權書據併送交債務人，使債務
    人對該書據表示意見，此乃因最高限額抵押權所擔保之債權
    是否存在、及其存在之數額為何，乃屬實體爭執之事項，非
    屬非訟事件性質之拍賣抵押物裁定程序所得審酌。本件原第
    一審法院於合法通知債務人、使債務人有陳述意見之機會後
    ，為准許拍賣抵押物之裁定，核諸上開規定，並無違誤，且
    原第一、二審裁定業已分別就原第一審已依法使債務人有陳
    述意見之機會、債權存否乃屬實體爭執事項，應另循民事訴
    訟程序尋求救濟等說明綦詳，且依前開規定及說明，法院亦
    無再將相對人所提出之「借款書據」影本送達債務人陳述意
    見之必要，再抗告意旨指摘原裁定違背非訟事件法第74條規
    定及理由不備之違背法令，請求廢棄原裁定，並駁回聲請人
    拍賣抵押物之聲請，委無理由。
四、據上論結，本件再抗告為無理由，不應准許，依非訟事件法
    第46條、第21條第2項、民事訴訟法第495條之1第1項、第
    449條第1項、第78條，裁定如主文。
中    華    民    國    97    年    6    月    27    日
                  民事第四庭審判長法  官  王  銘
                                  法  官  王金洲
                                  法  官  呂麗玉
正本係照原本作成
如不服本裁定應於送達後10日內向本院提出異議
中    華    民    國    97    年    6    月    27    日
                                  書記官


司法院資訊處製作；財團法人民間司法改革基金會備份。
